【裁判字號】    97,交易,195
【裁判日期】    971229
【裁判案由】    過失致死
【裁判全文】
臺灣新竹地方法院刑事判決             97年度交易字第195號
公  訴  人  臺灣新竹地方法院檢察署檢察官
被      告  乙○○
上列被告因過失致死案件，經檢察官提起公訴（97年度偵字第60
72號），本院改以簡式審判程序審理，判決如下：
    主  文
乙○○因過失致人於死，處有期徒刑拾月，緩刑貳年。
    事  實
一、乙○○於民國97年7月15日上午11時50分許，駕駛車牌號碼5
    182 －KT號自用小客車，沿臺68線東西向快速道路，自西往
    東方向行駛，行經14.3公里處，本應注意汽車行駛快速道路
    不得在路肩行駛，且應注意車前狀況，並隨時採取必要之安
    全措施，而依當時天候晴、日間自然光線充足、柏油路面乾
    燥、無缺陷、道路無障礙物、視距良好等情狀，又無不能注
    意之情形，竟疏未注意車前狀況，貿然駛入路肩，致撞擊正
    在路肩執行清潔職務，由柯任癸駕駛之車牌號碼V8─0766號
    工程自用小貨車後方，造成該工程自用小貨車煞避不及，向
    前撞上在該工程自用小貨車前方從事路肩垃圾清潔工作之工
    作人員卓天賜，卓天賜因而倒地，再遭柯任癸所駕駛之前開
    工程自用小貨車輾壓，致卓天賜受有頭胸腹多重性外傷合併
    骨折等傷害。經緊急將卓天賜送往東元綜合醫院急救，仍於
    同日下午1 時51分許不治死亡。
二、案經卓天賜之子甲○○告訴及由臺灣新竹地方法院檢察署檢
    察官相驗後主動偵查起訴。
    理  由
一、本件被告乙○○所犯過失致死罪，非死刑、無期徒刑、最輕
    本刑為三年以上有期徒刑之罪，被告於本院準備程序進行中
    ，就被訴事實為有罪之陳述，經本院認符合於刑事訴訟法第
    273條之1第1項之規定，裁定進行簡式審判程序，合先敘明
    。
二、訊據被告乙○○對於上揭事實於本院準備程序、簡式審理程
    序訊問時均坦承不諱，且為證人柯任癸、鍾憲儀於警詢及偵
    查中證述明確，此外，復有新竹縣警察局竹東分局五組相驗
    案件初步調查報告表、道路交通事故現場圖、道路交通事故
    調查報告表（一）（二）、東元綜合醫院診斷證明書各1份
    、行政院勞工委員會北區勞動檢查所97年10月2日勞北檢營
    字第0975022814號函、新竹縣政府警察局受理110報案紀錄
    及現場照片26幀等在卷足稽。而被害人卓天賜確係因本件車
    禍導致死亡，亦經臺灣新竹地方法院檢察署檢察官督同法醫
    相驗明確，並製有相驗筆錄、相驗屍體證明書及法醫驗斷書
    各1份附卷可憑。次按，汽車行駛時，駕駛人應注意車前狀
    況，並隨時採取必要之安全措施；又按汽車行駛於高速公路
    、快速公路或設站管制之道路，不遵使用限制、禁止、行車
    管制及管理事項之管制規則而有未依規定使用路肩行為者，
    處汽車駕駛人3,000元以上6,000元以下罰鍰，道路交通安全
    規則第94條第3項、道路交通管理處罰條例第33條第1項第9
    款分別定有明文。被告為合格汽車駕駛人，於上述時地駕車
    ，自應遵守上開規定，竟未依規定行駛路肩，復疏未注意車
    前狀況而肇事，顯已違背上開規定，而有注意義務之違反。
    再依上開道路交通事故現場圖、調查報告表及照片所示，案
    發當時天候晴、日間自然光線充足、柏油路面乾燥、無缺陷
    、道路無障礙物、視距良好之情形下，客觀上亦無不能注意
    之情事，是其駕車肇事，對於本件車禍之發生顯有過失。而
    被害人因本件車禍傷重不治死亡，已如前述，被告之過失行
    為與被害人死亡間，具有相當之因果關係。綜上，事證明確
    ，被告過失致人於死之犯行，應堪認定。
三、核被告乙○○所為，係犯刑法第276條第1項之過失致死罪。
    爰審酌被告違規行駛路肩，就本件車禍過失程度非輕，造成
    被害人因此次車禍而死亡，所生之危害無法彌補，然犯後坦
    承犯行，並與被害人家屬達成以新臺幣（下同）326 萬元賠
    償之和解，此有桃園縣觀音鄉調解委員會調解書影本附卷可
    稽，犯後態度尚稱良好等一切情狀，量處如主文所示之刑，
    以示懲儆。
四、末查被告前未曾受有期徒刑以上刑之宣告，有前述臺灣新竹
    地方法院檢察署刑案資料查註紀錄表及臺灣高等法院被告前
    案紀錄表各1份在卷可稽，可見其素行尚佳；又被告坦承犯
    罪，且與被害人家屬達成民事和解，並給付上開賠償金額等
    情，已如前述，本院認被告已有悔意，經此偵、審程序之教
    訓，當知警惕，應無再犯之虞，本院認其所受宣告之刑以暫
    不執行為適當，爰依刑法第74條第1 項第1 款規定諭知緩刑
    二年，以勵自新。
據上論斷，應依刑事訴訟法第273條之1第1項、第299條第1項前
段，刑法第276條第1項、第74條第1項第1款，刑法施行法第1條
之1第1項、第2項前段，判決如主文。
本案經檢察官黃秋婷到庭執行職務。
中    華    民    國    97    年    12    月    29    日
                      交通法庭法  官  彭政章
以上正本證明與原本無異。
如不服本判決應於收受本判決後10日內向本院提出上訴書狀，上
訴書狀應敘述具體理由。上訴書狀未敘述上訴理由者，應於上訴
期間屆滿後20日內補提理由書狀於本院 (均須按他造當事人之人
數附繕本 )「切勿逕送上級法院」。
中    華    民    國    97    年    12    月    29    日
                              書記官  鄭明枝
附錄本案論罪科刑法條全文：
刑法第276 條第1 項：
因過失致人於死者，處二年以下有期徒刑、拘役或二千元以下罰
金。


司法院資訊處製作；財團法人民間司法改革基金會備份。
